Gloria Martínez

Key Account Manager



(+34) 635 039 397

Madrid, España

gloria.martinez.menendez@hotmail.com

in gloriamartinezmenendez www.gloriamartinez.eu

HABILIDADES

Ventas

Comunicación escrita e interpersonal

Prospección

Gestión grandes cuentas

Gestión de presupuestos

OTROS DATOS

Carnet de conducir tipo B1, A2, BTP Vehículo Propio Manejo de office y CRM

EXTRACTO

Me considero una persona minuciosa y ambiciosa con 14 años de experiencia comercial. Experta en ventas de producto y servicio en diferentes sectores (B2B y B2C) y en la optimización de procesos para mejorar las ventas y la productividad. Altas dotes de atención al detalle y capacidad para asesorar a clientes y grande cuentas.

EDUCACIÓN

THE POWER MBA

Business Expert- Gestión y Dirección de Empresas 2020

ESIC MARKETING & BUSINESS SCHOOL Publicidad y Relaciones Públicas 2009

EXPERIENCIA PROFESIONAL

ALMAS INDUSTRIES B+SAFE

Key Account Manager Sep 2018- Actualidad

SERGLOBERT HISPANIA SL

Regional KAM Ene 2018- Sep 2018

GRUPO ARZÁBAL

Gestión de eventos Feb 2017- Dic 2017

CRISTALBOX

Senior Sales Account Executive Ene 2014- Dic 2015

CORTIX IBERICA

Senior Sales Account Executive Ene 2012- Ago 2012

AMERICAN EXPRESS

Senior Sales Account Executive Sep 2019- Dic 2011

LABORATORIOS PHERGAL

Regional Sales Account Manager Ene 2014- Dic 2015

IEC OBRAS Y PROYECTOS

Asesora de proyectos Jul 2000- Abr 2007